【裁判字號】    90,易,72
【裁判日期】    900312
【裁判案由】    傷害等
【裁判全文】
臺灣臺南地方法院刑事判決                              九十年度易字第七二號
    公  訴  人  臺灣台南地方法院檢察署檢察官
    被      告  甲○○
右列被告因傷害等案件，經檢察官提起公訴（八十九年度偵字第一二五五六號），本
院判決如左：
    主  文
甲○○以加害生命之事，恐嚇他人致生危害於安全，處罰金壹仟元，如易服勞役以參
佰元折算壹日。
被訴傷害部分公訴不受理。
    事  實
一、甲○○與女兒乙○○感情向來不睦，民國八十九年九月三十日十四時三十分許，
    甲○○拿新台幣五百元給乙○○，要求乙○○帶同妹妹丙○○前往修剪頭髮，因
    乙○○正在食用泡麵，遂不理會甲○○，甲○○不滿乙○○之態度，兩人發生爭
    執，甲○○因而怒從心起，竟持桌上礦泉水瓶朝乙○○腰部丟擲，並以手毆打其
    頭部，致乙○○受有頭部擦外傷併多處擦傷、右前臂皮下出血五公分、右肩挫傷
    等傷害（傷害部分業經撤回告訴，詳後述）。乙○○亦還手抵抗，甲○○又以雙
    手掐住乙○○脖子，並以：「讓你死」等加害生命之言詞，恐嚇乙○○，使乙○
    ○心生畏懼，致生危害於安全。
二、案經乙○○訴由台南縣警察局新化分局報請臺灣台南地方法院檢察署檢察官偵查
    起訴。
    理  由
壹、有罪部分：
一、被告就於上開時地以雙手掐住乙○○脖子，並以：「讓你死」等加害生命之言詞
    ，恐嚇乙○○，使乙○○心生畏懼，致生危害於安全一節，在本院審理中坦白承
    認，核與告訴人乙○○指訴之情節相符，並經證人丙○○於警訊中供證屬實，有
    警訊筆錄在卷可稽，故被告自白核與事實相符，本件事證已臻明確，被告犯行應
    堪認定。
二、被告以加害生命之事，恐嚇他人致生危害於安全，核其所為，係犯刑法第三百零
    五條之恐嚇危害安全罪。爰審酌被告與被害人係屬父女關係，其因不滿被害人之
    態度，一時失慮，被害人於本院審理時亦同意原諒被告等情，犯罪後坦承犯行態
    度良好等一切情狀，量處如主文所示之刑，並諭知易服勞役之折算標準，以示懲
    儆。
貳、不受理部分：
一、公訴意旨另略以：甲○○於八十九年九月三十日十四時三十分許，兩人發生口角
    ，甲○○因持桌上礦泉水瓶朝乙○○腰部丟擲，並以手毆打其頭部，致乙○○受
    有頭部擦外傷併多處擦傷、右前臂皮下出血五公分、右肩挫傷等傷害，因認被告
    涉有刑法第二百七十七條第一項之普通傷害罪云云。
二、按告訴乃論之罪，告訴人於第一審辯論終結前得撤回其告訴，又告訴經撤回者，
    應諭知不受理之判決，刑事訴訟法第二百三十八條第一項、第三百零三條第三款
    分別定有明文。
三、查本件告訴人乙○○告訴被告乙○○傷害案件，起訴書認係觸犯刑法第二百七十
    七條第一項之罪，依同法第二百八十七條之規定，須告訴乃論。茲據告訴人乙○
    ○當庭撤回告訴，有筆錄在卷可稽，依照首開說明，此部分爰為不受理之諭知。
據上論斷，應依刑事訴訟法第二百九十九條第一項前段、第三百零三條第三款，刑法
第三百零五條、第四十二條第二項，罰金罰鍰提高標準條例第一條前段、第二條，判
決如主文。
中    華    民    國      九十        年      三      月      十二      日
                                  臺灣臺南地方法院刑事第四庭
                                      法  官      鄧  希  賢
右正本證明與原本無異。
如不服本判決，應於判決送達後十日內向本院提出上訴狀( 應附繕本 )。
                                      書記官      陳  美  蓉
中    華    民    國      九十        年      三      月      十二      日
附錄法條：
中華民國刑法第三百零五條
 (恐嚇危害安全罪)
以加害生命、身體、自由、名譽、財產之事，恐嚇他人致生危害於安全者
，處二年以下有期徒刑、拘役或三百元以下罰金。


司法院資訊處製作；財團法人民間司法改革基金會備份。
